臺灣彰化地方法院刑事判決　　　　　　　94年度易字第1327號
公　訴　人　臺灣彰化地方法院檢察署檢察官
被　　　告　卯○○
上列被告因竊盜案件，經檢察官提起公訴（94年度偵字第5768、
8283號），於本院準備程序中，被告就被訴事實為有罪之陳述，
經裁定改行簡式審判程序，本院判決如下：
    主  文
卯○○共同連續竊盜，處有期徒刑捌月。
    事實及理由
一、事實部分：
    卯○○先與張詔棟（由本院另案審理）共同基於意圖為自己
    不法所有之犯意聯絡，而為下列犯行:
   （一）於民國（下同）94年6月30日上午11時55分許，由賴宜
         峰騎乘車號YGH- 216號機車，後載張紹棟，在彰化縣
         員林鎮○○路43號前，由張紹棟以徒手竊取詹淑英所
         有、置於其友人乙○○機車（車號TUO-823號）腳踏板
         上之皮包1只（內有新台幣【下同】1,000元、身分證
         、健保卡、駕照、戶口名簿、遠東國際商業銀行及萬
         泰商業銀行信用卡各1張、臺灣中小企業銀行金融卡1
         張），得手後據為己有。
   （二）於94年7月4日中午12時許，由賴宜峰騎乘車號YGH-216
         號機車，後載張紹棟，在彰化縣員林鎮○○路278號前
         ，並由賴宜峰以徒手竊取陳伯訓所有、置放在機車腳
         踏板上之公事包一只（內有6,300元、數位相機1台、
         汽車及重型機車駕照各1張、身分證、健保卡、富邦銀
         行及台新國際商業銀行信用卡各1張、中華郵政股份有
         限公司、富邦銀行及台中商業銀行提款卡各1張），得
         手後據為己有。
   （三）於94年7月7日下午2時30許，由賴宜峰騎乘車號YGH-21
         6號機車，後載張紹棟，在彰化縣員林鎮○○路125號
         前，由張紹棟以徒手竊取辛○○所有、置放於其機車
         （車號RM9-518號）腳踏板上之手提包一只（內有銀行
         支票41張【臺灣銀行支票25張、第七商業銀行支票10
         張、聯邦商業銀行支票2張、安泰商業銀行支票3張、
         空白票1張】、國泰人壽保單5張），得手後據為己有
         。
   （四）於94年7月8日中午12時40分許，由賴宜峰騎乘車號YGH-
         216號機車，後載張紹棟，在彰化縣員林鎮○○街251號
         前，由張紹棟以徒手竊取壬○○所有、置放於機車（
         車號F8C-912號）腳踏板上之藍色手提袋一只（內有刷
         卡機4台），得手後據為己有。
   （五）於94年7月11日下午1時30分許，由賴宜峰騎乘車號YGH
         -216號機車，後載張紹棟，在彰化縣員林鎮○○街68號
         前，趁甲○○、庚○○進入商店購物之際，由張紹棟
         以徒手竊取甲○○所有、置於其所騎乘之重型機車（
         車號YGT-631號）腳踏板上之手提包1只（內有行動電
         話1支），及庚○○手提包1只（內有行動電話1支），
         得手後據為己有。
   （六）於94年7月11日下午1時57許，由賴宜峰騎乘車號YGH-
         216號機車，後載張紹棟，在彰化縣員林鎮○○路372號
         前，由賴宜峰以徒手竊取己○○所有、置於其機車（
         車號YBZ-687號）腳踏板上之手提包一只（內有血壓計
         1 台、刮鬍刀1支、工作證1張、記錄表12張），得手
         後據為己有。
   （七）於94年7月11日下午2時15分許，由賴宜峰騎乘車號YGH
         -216號機車，後載張紹棟，在彰化縣員林鎮○○街68
         號前，由張紹棟以徒手竊取寅○○所有、置於其機車
         （車號PS5-598號）腳踏板上之手提包1只（內有手環1
         支、書本3本、鉛筆盒1個），得手後據為己有。
二、卯○○復意圖為自己不法所有，而為下列犯行：
   （一）於94年5月29日下午2時30分許，騎乘車號YGH-216號機
         車，在彰化縣員林鎮○○街310號前，徒手竊取子○○
         所有、放置在機車（車號PZ5-085號）腳踏板上之手提
         包1只（內有行動電話1支、鑰匙1串），得手後據為己
         有。
   （二）於94年5月29日下午7時30分許，騎乘車號YGH-216號機
         車，在彰化縣員林鎮○○路552號前，徒手竊取丁○○
         所有、放置在機車腳踏板上之手提包1只（內有5,600
         元、行動電話1支、護照1本、第一商業銀行及中華郵
         政股份有限公司提款卡各1張、重型機車駕照及行照各
         1張、身分證1張、印章1枚），得手後據為己有。
   （三）於94年6月15日下午6時許，騎乘車號YGH-216號機車，
         在彰化縣員林鎮○○路163號前，徒手竊取戊○○○所
         有、置於自行車手把上之書包1只（內有1,000元、課
         本4本），得手後據為己有。
   （四）於94年6月26日上午10時20分許，騎乘車號YGH-216號
         機車，在彰化縣員林鎮○○路52號前，徒手竊取黃洪
         美容所有、置於機車座墊上之手提包1只（內有45,000
         元、行動電話2支、存摺4本【中華郵政股份有限公司1
         本、陽信商業銀行1本、聯邦銀行2本】、信用卡5張【
         大眾銀行2張、聯邦銀行3張】），得手後據為己有。
   （五）於94年7月9日下午1時許，由賴宜峰騎乘車號YGH-216
         號機車，在彰化縣員林鎮○○路29號前，以徒手竊取
         丙○○所有、置於其所騎乘之重型機車（車號P82-580
         號）腳踏板上之手提包1只（內有行動電話1支、高考
         用書2本、錄音帶10捲、隨身聽1台），得手後據為己
         有。
   （六）於94年7月10日下午2時許，騎乘車號YGH-216號機車，
         在彰化縣員林鎮○○街26號，徒手竊取丑○○所有、
         置於在桌上之數位相機1台（價值3,000元），得手後
         據為己有。
二、按除被告所犯為死刑、無期徒刑、最輕本刑為3年以上有期
    徒刑之罪或高等法院管轄第1審案件者外，於前條第1項程序
    進行中，被告先就被訴事實為有罪之陳述時，審判長得告知
    被告簡式審判程序之旨，並聽取當事人、代理人、辯護人及
    輔佐人之意見後，裁定進行簡式審判程序；除簡式審判程序
    及簡易程序案件外，第1審應行合議審判，刑事訴訟法第273
    條之1第1項、第284條之1分別定有明文。本件被告卯○○所
    涉係死刑、無期徒刑、最輕本刑為3年以上有期徒刑之罪或
    高等法院管轄第1審案件以外之罪，並於本院行準備程序時
    就被訴事實為有罪之陳述，本院合議庭依前揭規定，經評議
    結果，裁定改由受命法官獨任行簡式審判程序。
三、本案證據：
    (一)證人乙○○於警詢時之證述（見7564號警卷第26、27頁）
      ，被害人子○○、丁○○、戊○○○、癸○○○、陳伯訓
      、辛○○、壬○○、丑○○、己○○、寅○○、丙○○、
      甲○○、庚○○於警詢時之指述（見7564號警卷第14至15
      頁、第17至18頁、第20至21頁、第23至24頁、第29至30頁
      、第32至33頁、第35至36頁、第38至39頁、第45至46頁、
      第50至51頁、第56至57頁，8397號警卷第10至12頁、第17
      至18頁、第21至22頁）。
    (二)共犯張紹棟於警詢中之供述（見7564號警卷第8至10頁、
      8397號警卷第7至8頁）。
    (三)失竊物品及現場照片共18張（見7564號警卷第16、19、
      22、25、28、31、34、37、53、55頁，8397號警卷第15至
      16頁、第20、24至25頁），監視器翻拍照片2張（見7564
      號警卷第54頁），贓物認領保管單7張（見7564號警卷第
      40、47、52、58頁，8397號警卷第14、19、23頁）。
    (四)被告於警詢、偵訊、本院準備程序及審理時之自白。
四、應依刑事訴訟法第273條之1第1項、第299條第1項前段、第
    310條之2、第454條第1項，刑法第28條、第56條、第320條
    第1項，罰金罰鍰提高標準條例第1條前段，判決如主文。
本案經檢察官何蕙君到庭執行職務。
中　　華　　民　　國　　94　　年　　11　　月　　30　　日
                   刑事第二庭   法  官  黃齡玉
以上正本證明與原本無異。
如不服本判決，應於判決送達後10日內，向本院提出上訴狀（ 須
附繕本 ）。
告訴人或被害人對於判決如有不服具備理由請求檢察官上訴者，
其上訴期間之計算係以檢察官收受判決正本之日期為準。
中　　華　　民　　國　　94　　年　　11　　月　　30　　日
                                書記官  施嘉玫
中華民國刑法第320條第1項
(普通竊盜罪、竊佔罪)
意圖為自己或第三人不法之所有，而竊取他人之動產者，為竊盜
罪，處 5 年以下有期徒刑、拘役或 500 元以下罰金。
